臺灣臺中地方法院刑事判決　　　　　　　　　　　　九十一年度易字第一六七七號
　　公　訴　人　臺灣臺中地方法院檢察署檢察官
　　被　　　告　丙　○
　　選任辯護人　張慶達律師
右列被告因贓物案件，經檢察官提起公訴（九十一年度偵字第一八七一九號），本院
判決如左：
    主  文
丙○寄藏贓物，處有期徒刑陸月，如易科罰金，以參佰元折算壹日。緩刑參年。
    事  實
一、丙○以經營汽車修配廠為業，惟原修配廠廠房面積過小，乃於民國（以下同）九
    十年九月下旬（約二十餘日左右），向案外人楊水有租用坐落於臺中縣大里市○
    ○路四九九號旁之鐵皮屋一棟，以供其經營汽車修配廠使用；於同年月底某日，
    在上揭修配廠處，明知梁清源（竊盜罪部分，另由臺灣臺中地方法院檢察署檢察
    官移併臺灣彰化地方法院審理）所持有懸掛ＨＷ─二二五七號車牌二面之自用小
    客車一部，係來源不明之贓物（按該ＨＷ─二二五七號車牌二面，係甲○○所有
    ，而於九十年九月十四日下午八時三十分許，在臺北縣三峽鎮○○路某處失竊；
    該自用小客車車體，係乙○○所有，原懸掛ＵＰ─九七九七號車牌，於九十年九
    月十二日下午十時許，在臺北市○○區○○路三段九五巷四弄三號前失竊。）；
    詎仍基於寄藏贓物之犯意，同意提供上開鐵皮屋供梁清源停放上開自用小客車，
    以防警查緝，而予以寄藏。嗣於九十年十月十一日下午四時許，經警發現該鐵皮
    屋內藏放有該贓車，並緝獲丙○與梁清源二人，及起獲該部贓車。
二、案經臺中縣警察局霧峰分局報請臺灣臺中地方法院檢察署檢察官偵查起訴。
    理  由
一、訊據被告丙○固直承其有於前開時地向案外人楊水有租用前揭鐵皮屋，後梁清源
    並將前開自用小客車停放於該鐵皮屋內而為警查獲之事實，惟矢口否認有何寄藏
    贓物之犯行，辯稱：「當時梁清源要停放車輛前，其沒有去看車子，且梁清源並
    沒有說是什麼車子，並不知悉該車輛為贓車。」等云云；經查：
    (1)：經警起獲而停放於由被告向案外人楊水有租用坐落於臺中縣大里市○○路四
    九九號旁鐵皮屋內之前揭事實欄內所述之懸掛ＨＷ─二二五七號車牌二面、及原
    懸掛ＵＰ─九七九七號車體之自用小客車一部，其中ＨＷ─二二五七號車牌二面
    係被害人甲○○所有，而於九十年九月十四日下午八時三十分許，在臺北縣三峽
    鎮○○路某處失竊、原懸掛ＵＰ─九七九七號車牌之自用小客車車體之部分，係
    乙○○所有，於九十年九月十二日下午十時許，在臺北市○○區○○路三段九五
    巷四弄三號前失竊等情，除已分據被害人甲○○、乙○○二人於警訊中指訴屬實
    外，並有贓物認領收據、車輛竊盜車牌失竊資料個別查詢報表─查詢車輛認可資
    料各二份附卷可資佐證，是前揭懸掛ＨＷ─二二五七號車牌之原懸掛ＵＰ─九七
    九七號車牌之車體，均屬贓物無訛；                                       (2)：
    (2):又被告雖以梁清源置放前揭自用小客車時並未告知車輛來源，且其並未在場
    ，並不知悉贓物等云云置辯，惟證人楊水有於偵查中證稱：「九十年九月二十幾
    日左右，有出租國光路四九九號旁鐵皮屋給丙○，丙○原要租鐵皮屋，他先牽了
    二部事故車及一部完好的車放在鐵皮屋，約過了十多天，他都沒有付租金，我就
    和他說沒有付租金就不要租他，他就把二臺事故車先牽走，留下來完好的這部，
    ．．．．。」等語（見九十一年二月七日上午十時十分偵查筆錄、偵查卷編號第
    六十五頁。），而梁清源於警訊中供稱：「．．綽號「小洪」之男子約於九十年
    九月底凌晨二時左右打電話給我說他將警方查獲之賓士車在我現住地大里市○○
    街六八之二號樓下，叫我先幫他保管，因我沒有地方放置，我朋友丙○說他有租
    一間工廠做修配廠即大里市○○路四九九號旁鐵皮屋，丙○說好如果你要寄放先
    開到該處放置，我即與丙○一人駕駛一部車，我駕駛懸掛ＨＷ─二二五七號自小
    客車之贓車，丙○駕駛一部白色小客車過去大里市○○路四九九號旁皮屋，我將
    車輛放置好後，再由丙○載我離開，．．．」等語（見九十年十月十二日中午十
    二時十五分警訊筆錄，偵查卷編號第八頁。）；而被告於本院審理中亦不諱言：
    「他（指梁清源）將車子拖進去時我有在場。」等語（見本院九十一年七月十六
    日上午十時二十五分審理筆錄。）；依上揭證人楊水有、梁清源、暨被告三人分
    別於警訊及偵審中證述、供述內容，被告於梁清源將前揭懸掛ＨＷ─二五七七號
    車牌之贓物放置於臺中縣大里市○○路四九九號旁由被告租用之鐵皮屋內時，被
    告當為知悉；再徵諸被告係以經營汽車修配廠為業，惟該贓車車身完整，尚屬新
    品，並非須經修繕始可使用之車輛，竟須放置於該隱密之地點內、及被告於本院
    審理中自承梁清源原欲與其共同租用上揭鐵皮屋，惟事後梁清源並無法提供資金
    與從未曾見及梁清源使用過扣案自用小客車等情事，已足認被告於提供前揭鐵皮
    屋予梁清源藏放該自用小客車時已有贓物之明知，是被告前開所辯不知悉為贓物
    云云，顯為事後卸責之詞，不足以採信，事證明確，被告犯行堪以認定。
二、查受寄他人之贓物，為之隱藏，謂之寄藏贓物（見最高法院五十一年臺上字第八
    七號判例）；被告受梁清源之寄託，將上揭屬贓物之自用小客車隱藏於臺中縣大
    里市○○路四九九號鐵皮屋內，故核被告所為，係犯刑法第三百四十九條第二項
    之寄藏贓物罪；爰審酌被告於犯後矯飾犯行，未見悔意，且寄藏贓物犯行影響及
    失竊物之尋回，惡性非輕等一切情狀，量處如主所示之刑，並諭知易科罰金之折
    算標準，以示懲儆。末案被告前未曾受有期徒刑以上刑之宣告，此有臺灣臺中地
    方法院檢察署刑案資料查註紀錄表與臺灣高等法院被告全國刑案紀錄表各一紙在
    卷可案，其因一時失慮偶罹刑章，經此偵審程序教訓及刑之宣告後，當知所惕勵
    ，信無再犯之虞，本院認前開對其所宣告之刑，以暫不執行為當，並予以宣告緩
    刑三年，用啟自新。
據上論斷，應依刑事訴訟法第二百九十九條第一項前段，刑法第三百四十九條第二項
、第四十一條第一項前段、第七十四條第一款，罰金罰鍰提高標準條例第一條前段、
第二條，判決如主文。
中      華      民      國      九十一      年      七    月    三十    日
                                      臺灣臺中地方法院刑事第六庭
                                        法  官   梁   堯   銘
右正本證明與原本無異。
如不服本判決，應於送達後十日內向本院提出上訴狀（須附繕本），上訴於臺灣高等
法院臺中分院。
                                        書記官
中      華      民      國      九十一      年      七    月    三十    日
附錄論罪科刑法條
刑法第三百四十九條
收受贓物者，處三年以下有期徒刑、拘役或五百元以下罰金。
搬運、寄藏、故買贓物或為牙保者，處五年以下有期徒刑、拘役或科或併科一千元以
下罰金。
因贓物變得之財物，以贓物論。
